臺灣高雄地方法院民事裁定
110年度勞訴字第145號
上  訴  人
即  被  告  國立中山大學

法定代理人  鄭英耀  
被  上訴人
即  原  告  盧亮    

上列當事人間請求確認僱傭關係存在等事件，上訴人對於本院民
國111年2月25日110年度勞訴字第145號第一審判決不服，提起上
訴，本院裁定如下：
    主    文
上訴人應於收受本裁定五日內，補繳第二審裁判費新臺幣參萬貳
仟捌佰參拾參元，如未依限補正，即裁定駁回上訴。
    理    由
一、按提起民事第二審上訴，應依民事訴訟法第77條之16第1項
    前段規定繳納裁判費，此為必須具備之程式。又上訴不合程
    式而可以補正者，原第一審法院應定期間命其補正，如不於
    期間內補正，應以裁定駁回之，同法第442條第2項亦有明文
    。次按以一訴主張數項標的者，其價額合併計算之。但所主
    張之數項標的互相競合或應為選擇者，其訴訟標的價額，應
    依其中價額最高者定之。民事訟法第77條之2第1項定有明文
    。次按因定期給付涉訟，其訴訟標的之價額，以權利存續期
    間之收入總數為準；期間未確定時，應推定其存續期間。但
    超過5年者，以5年計算。勞動事件法第11條亦有明文。
二、查上訴人上訴請求原判決廢棄，並將被上訴人第一審之訴及
    假執行之聲請均駁回，而原判決主文為：㈠確認原告與被告
    間之僱傭關係存在。㈡被告應自民國110年3月7日起至原告回
    復原職之前一日止，按月於每月月底給付原告新臺幣（下同
    ）33,100元，及自各期應給付日之次日起均至清償日止，按
    週年利率百分之5計算之利息。㈢被告應自110年3月7日起至
    原告復職之前一日止，按月於每月末日前提繳1,998元至原
    告設於勞動部勞工保險局之勞退專戶。揆諸上揭法律規定及
    前開上訴之訴訟標的價額業經本院110年度勞補字第187號民
    事裁定核定為2,105,880元【（33,100+1,998）×12×5＝2,105
    ,880】，未經抗告而確定，準此，本件應徵之第二審裁判費
    為32,833元，未據上訴人繳納，茲依民事訴訟法第442條第2
    項規定，限上訴人於收受本裁定後5日內逕向本院如數補繳
    ，逾期即駁回其上訴，特此裁定。上訴人併請補正上訴理由
    狀及繕本。
中　　華　　民　　國　　111　　年　 　3　 　月　 28 　日
　　　　　　　　　勞動法庭　　 法　官   黃顗雯
以上正本係照原本作成。
本裁定關於核定訴訟標的價額部分，如不服本裁定應於送達後10
日內向本院提出抗告狀（並按他造當事人之人數附繕本），並繳
納抗告費新台幣1,000元。如委任律師提起抗告者，應一併繳納
抗告裁判費。
其餘部分不得抗告。　　　　　　　　　
中　　華　　民　　國　　111    年　　 3 　  月　 29　 日
                               書記官   江俐陵